# 研发材料再销售会计处理问题

提问人：一只小蜜蜂 时间：2017-02-06 12:06:09
本公司购进一批钢材 100 万元，进行研发，后该批钢材不再能达到研发的要求，将钢材销售，售价 20 万元，请问关于该笔钢材销售收入是 20 万元直接冲研发费用，同时在其他业务成本和其他业务收入同时列示 20 元是否合适。

回答人：chenyiwei
如果是研发用过的材料作为废料出售，则直接按出售价款冲减研发支出即可。此时的废料出售附属于研发活动，不属于企业经营的“日常活动”，所以无需通过其他业务收入、其他业务成本核算。

提问人：RMB_ 爱好者 时间：2017-02-16 19:24:20
陈老师好： A与合作单位B合作开发替代某一设备的新型设备（占用B公司某一生产线，购买材料款及成本由A公司承担），约定所开发的设备如果达到预期要求，B单位将购买此设备. 截止本期末，A公司共发生成本 50 万，如果达到预期要求B公司将支付给A公司 80万设备款；设备最终能否达到预期要求存在不确定性，后期发生成本也存在不确定性。 A公司将项目认定为研发项目，将发生成本 50万作为研发支出，并且进行费用化。 A本身主要经营活动是为化工企业提供工艺优化并提供设备。 问题： 1 、A公司本业务是否属于研发，如果属于研发本期研发费用应如何核算？ 2 、如果不属于研发，相应支出应如何核算？ 3 、如果明年将开发的设备实现销售，选用以上两种处理方式结果后，应当如何处理？

回答人：chenyiwei
如果A公司失败则不能回收已发生的成本，则视同自行研发项目，研发支出计入管理费用，如后续研发成功，将设备出售给B，则所确认的收入无对应成本。

提问人：范豆 2015 时间：2018-10-29 16:30:47
谢谢陈版，请问陈版之前加计扣除的研发费用是否要调增回来呢？

回答人：chenyiwei
我理解需要。

提问人：manlycan 时间：2019-03-18 20:21:11
陈老师，请问该解释是否有相关准则依据或会计解释指引等出处？急求，感谢！

回答人：chenyiwei
可参考《企业会计准则第 14 号——收入》及其应用指南、讲解对“日常活动”的定义。